最高法院刑事判決　　　　　　　　　　　　　　　九十一年度台上字第二九五三號
　　上　訴　人　丙○○
　　　　　　　　乙○○
　　　　　　　　甲○○
　　共　　　同
　　選任辯護人　彭火炎律師
　　　　　　　　張玉琳律師
右上訴人等因走私案件，不服台灣高等法院中華民國九十一年二月二十六日第二審更
審判決（八十九年度上更(一)字第一０九八號，起訴案號：台灣新竹地方法院檢察署八
十七年度偵字第七０八一、七七一三號），提起上訴，本院判決如左：
    主  文
原判決撤銷，發回台灣高等法院。
    理  由
本件原判決撤銷第一審之科刑判決，改判論處上訴人丙○○、甲○○以共同運送走私
物品；乙○○以共同連續運送走私物品罪刑，固非無見。惟按：(一)判決所載之事實及
理由，相互牴觸者，即屬判決所載理由矛盾，依刑事訴訟法第三百七十九條第十四款
之規定，其判決當然為違背法令。原判決於事實欄第一項內認定：上訴人丙○○於民
國八十七年三月間於購買「永利春一號」漁船後，即意圖牟取非法暴利，在船艙內，
加裝以水泥及鋼板為材質、需以電源啟動按鈕始得開啟之密艙，並專以假捕漁為藉口
，實則出海運送自大陸地區走私未稅菸、酒等利潤極高之物品，進入台灣地區販售圖
利之用，嗣於八十七年十月初，僱請上訴人乙○○為船長，旋由乙○○僱用上訴人甲
○○及另案被告許文昌、王進福等人為船員，共同實施本件走私犯行等情，然於理由
欄內則引用證人施清源於原法院前審證稱：伊向丙○○租用「永利春一號」漁船，租
用半年，船上之密艙是伊做的，是為走私做的，伊未告知丙○○等語，並說明「丙○
○將『永利春一號』漁船租給施清源，其收回漁船時，對於該漁船有無加裝密艙，衡
情應知悉」等旨（見原判決第九頁，理由一(一)之9.及10.），就該漁船是否由上訴人丙
○○於買進之後，即為專供走私之用而加裝密艙一節，其事實之記載與理由之論述不
相一致，非無判決理由矛盾之違法。(二)上訴人丙○○係八十七年十一月七日始由檢察
官自動檢舉並分案偵辦 (八十七年度偵字第七七一三號 )，同月十九日經檢察官傳喚
到案 (見偵字第七０八一號偵查卷第一一四頁 )，又依卷附搜索扣押筆錄之記載，八
十七年十月十三日「永利春一號」因涉嫌走私，經警查獲實施搜索時，丙○○並未在
場（見同卷第四十四頁 )，原判決於理由欄內遽以「且被告丙○○等人未（為）何一
直不肯配合員警開啟密艙？」云云，為丙○○所辯未參與走私不足憑採之論據之一 (
見原判決第十頁第九行以下 )，核與卷證資料不相適合。此項違誤，本院前次發回意
旨業經指明，本次更審判決猶未予以釐清或糾正，以致瑕疵依然存在，仍屬無可維持
。上訴人丙○○上訴意旨執以指摘，非無理由；乙○○、甲○○亦上訴表示不服，應
認原判決仍有撤銷發回之原因。
據上論結，應依刑事訴訟法第三百九十七條、第四百零一條，判決如主文。
中      華      民      國    九十一    年      五      月     三十     日
                              最高法院刑事第十庭
                                  審判長法官  林  增  福
                                        法官  邵  燕  玲
                                        法官  吳  昆  仁
                                        法官  陳  世  雄
                                        法官  惠  光  霞
      右正本證明與原本無異
                                              書  記  官
中      華      民      國    九十一    年      六      月      四      日
